【裁判字號】    97,交簡上,115
【裁判日期】    970731
【裁判案由】    過失傷害
【裁判全文】
臺灣高雄地方法院刑事判決           97年度交簡上字第115號
上  訴  人  臺灣高雄地方法院檢察署檢察官
被      告  乙○○
上列上訴人因被告過失傷害案件，不服本院高雄簡易庭中華民國
97年4 月11日97年度交簡字第332 號所為第一審判決（聲請簡易
判決處刑書案號：臺灣高雄地方法院檢察署97年度調偵字第51號
），提起上訴，本院管轄之第二審合議庭判決如下：
    主  文
上訴駁回。
乙○○緩刑貳年。
    事實及理由
一、本件被告乙○○所犯為死刑、無期徒刑、最輕本刑為3 年以
    上有期徒刑以外之罪，其於本院審理程序進行中，就被訴事
    實為有罪之陳述，經審判長告知簡式審判程序之旨，並聽取
    當事人之意見後，本院合議庭裁定進行簡式審判程序，合先
    敘明。
二、本案經本院審理結果，認第一審判決認事用法及量刑均無不
    當，應予維持，並引用第一審判決書記載之事實及理由（如
    附件）。
三、檢察官據告訴人請求上訴意旨雖以：原審量刑過輕，請求從
    重量刑云云。惟查，法官於有罪判決中，究應如何量處罪刑
    ，為實體法賦予審理法官裁量之刑罰權事項，法官行使此項
    裁量權，自得依據個案情節，參諸刑法第57條所定各款犯罪
    情狀之規定，於該法定刑度範圍內，基於合義務性之裁量，
    量處被告罪刑。亦即法院行使此項裁量權，應受一般法律原
    理原則之拘束，須符合法律授權之目的、法律秩序之理念、
    國民法律感情及一般合法有效之慣例等規範，並應遵守比例
    原則及平等原則之意旨，否則即可能構成裁量濫用之違法（
    另參見最高法院86年度台上字第7655號判決）。如非有裁量
    逾越或裁量濫用之明顯違法情事，自不得擅加指摘其違法或
    不當，即使上級審對下級審裁量權之審查，亦應同此標準，
    此不僅在保障法官不受任何制度外之不當干涉，更保障法官
    不受制度內的異質干涉，此方符憲法第80條所宣示獨立審判
    之真義。而本件原審以本案事證明確，並審酌被告騎乘機車
    未注意車前狀況，而與被害人甲○○發生車禍事故，並致被
    害人受有傷害，行為實不足取，及被害人不依規定擅闖車道
    亦與有過失等一切具體情狀，判處被告拘役50日，並依減刑
    條例減為拘役25日，及諭知以新台幣1,000 元為易科罰金折
    算之標準。是原審已斟酌刑法第57條所規定之一切量刑事由
    ，且所量處之刑度尚屬適當，檢察官據告訴人請求上訴意旨
    指摘原判決量刑不當，尚難憑取，應予駁回。
四、末被告前未曾受有期徒刑以上刑之宣告，有臺灣高等法院被
    告前案紀錄表在卷可稽，茲念其僅因一時疏失，致罹刑章，
    再參以本件告訴人亦有過失，及被告於事後已與告訴人達成
    和解，告訴人並表示願意原諒被告等情，有刑事聲請撤回狀
    、調解筆錄等附卷可稽（參本院二審卷第23、24、39頁），
    本院審酌被告經此起訴、審判程序，理當知所警惕，信無再
    犯之虞，因認所宣告之刑以暫不執行為適當，爰併予諭知緩
    刑2 年，以啟自新。
據上論結，應依刑事訴訟法第455 條之1 第1 項、第3 項、第36
8 條、第364 條、第373 條、第273 條之1 ，刑法第74條第1 項
第1 款，判決如主文。
本案經檢察官陳建州到庭執行職務。
中    華    民    國    97    年     7    月    31    日
                    交通法庭  審判長法  官  洪能超
                                    法  官  陳思帆
                                    法  官  王俊彥
不得上訴。
以上正本證明與原本無異。
中    華    民    國    97    年    7     月    31    日
                                    書記官  鄭永媚
附錄本判決論罪法條：
中華民國刑法第276 條
（過失致死罪）
因過失致人於死者，處2 年以下有期徒刑、拘役或2 千元以下罰
金。
從事業務之人，因業務上之過失犯前項之罪者，處5 年以下有期
徒刑或拘役，得併科3 千元以下罰金。


司法院資訊處製作；財團法人民間司法改革基金會備份。
